# 会计政策变更

提问人：terryliang1001 时间：2012-04-15 14:48:52
陈版主， 原在以成本法核算的长期股权投资中核算的光大银行股票投资，现在可供可供出售金融资产中核算，请问属于会计政策变更吗？

回答人：chenyiwei
变动的具体原因？是否因为被投资企业发生IPO？本企业对该被投资企业的控制、共同控制、重大影响的关系是否发生了变化？

回答人：chenyiwei
回复 terryliang1001 的帖子
我理解，多数可能性是原股东和新股东（作为受让方的上市公司）对光大银行均不具有控制、共同控制或者重大影响。因为光大银行是上市公司，所以对其股权投资应作为金融资产而不是长期股权投资核算，并确认其公允价值变动。当然，如果目前仍在限售期内，则应当在对流通股市价进行一定特征的基础上确定限售股的公允价值。
该交易是否构成关联交易，主要是看交易的形式是向交易所场内交易那样的集中竞价撮合成交，还是有明确买卖关系的一对一交易，似乎后者的可能性更大。

回答人：chenyiwei
回复 terryliang1001 的帖子
大宗交易系统通常是一对一交易，因此构成关联交易的可能性很大。
B公司原先将其作为长期股权投资按成本法核算的做法不符合《企业会计准则解释第 3 号》第二条的规定。当然，B把股份转让给A之后，该错误对B的资产和负债的影响已经消除，但是仍然会涉及前期的截止性错误。B在编制前期比较报表时仍需要对该错误进行更正处理。

提问人：rainy418 时间：2012-05-01 18:35:04
因投资比例增加，对长期股权投资由成本法改为权益法核算，属于会计政策变更吗？不是说因为业务实质发生了变化的情况下而采用新的会计政策不属于会计政策变更吗？

回答人：chenyiwei
不属于会计政策变更。

提问人：liubin988513 时间：2012-10-19 23:15:18
1 ，存货减值的计量方法只有可变现净值与账面价值孰低的方法，按类别还是按单项，计量方法没有改变，属于会计估计 2 ，固定资产减值准备方法与金融资产减值方法变更不清楚具体指什么 可以参照存货减值变更理解

回答人：chenyiwei
赞同此观点。减值准备的具体测算方法和测算结果都属于会计估计。无论采用何种方法测算减值，其目标是一致的，即反映资产的可收回性，所以不同方法的估计解雇应当接近。